【裁判字號】    92,訴,1594
【裁判日期】    920728
【裁判案由】    毒品危害防制條例
【裁判全文】
臺灣板橋地方法院刑事判決                        九十二年度訴字第一五九四號
    公  訴  人  臺灣板橋地方法院檢察署檢察官
    被      告  甲○○
右列被告因違反毒品危害防制條例案件，經檢察官提起公訴（九十二年度毒偵字第一
六四０、一八七一號），本院判決如左：
    主  文
甲○○連續施用第一級毒品，累犯，處有期徒刑玖月。扣案之第一級毒品海洛因貳包
（淨重計零點肆公克，驗餘淨重計零點參陸公克）沒收銷燬。
    事  實
一、甲○○於民國八十三年間，因違反肅清煙毒條例案件，經臺灣臺北地方法院判處
    有期徒刑四年六月，上訴後，經臺灣高等法院判決上訴駁回確定，於執行中假釋
    ，嗣經撤銷假釋，而執行有期徒刑二年一月十六日，於九十年八月十八日縮刑期
    滿執行完畢，猶不知檢束慎行。其明知海洛因係八十七年五月二十日公布施行，
    於同年月二十二日生效之毒品危害防制條例第二條第二項第一款所規定之第一級
    毒品，不得施用及持有。且其於八十七年間，因施用毒品案件，經本院以八十七
    年毒聲字第四一六四號裁定送勒戒處所觀察、勒戒後，認有繼續施用毒品之傾向
    ，而以八十八年度毒聲字第二四八號裁定送強制戒治，嗣屆滿三月，戒治成效評
    定為合格，經本院以八十八年度毒聲字第三六六七號裁定停止戒治，所餘戒治期
    間交付保護管束，而於八十九年一月二十四日保護管束期滿，並由臺灣板橋地方
    法院檢察署檢察官於八十九年五月三十一日以八十九年度戒毒偵字第三三０號為
    不起訴處分確定。竟基於施用第一級毒品海洛因之概括犯意，自九十二年五月二
    日十八時許起至九十二年五月二十九日二十二時三十分許為警採集其尿液之前二
    十六小時內某時許止，連續在臺北縣中和市○○街八巷十號五樓等處，施用第一
    級毒品海洛因多次。嗣於九十二年五月八日二十二日時二十分許，在臺北縣板橋
    市○○○街五十五號前為警首次查獲，並扣得其所有之第一級毒品海洛因一小包
    （驗餘淨重０．一公克）；於同年五月二十九日二十一時四十分許，在臺北縣板
    橋市○○○路一００巷十四號前為警再次查獲，並扣得其所有之第一級毒品海洛
    因一包（驗餘淨重０．二六公克）。甲○○因此經本院以九十二年度毒聲字第一
    七六一號裁定令入戒治處所施以強制戒治。
二、案經臺北市政府警察局大安分局移送臺灣板橋地方法院檢察署檢察官偵查起訴。
    理  由
一、訊據被告甲○○對於其在上開時地二次經警查獲，並扣得第一級毒品海洛因，且
    其曾於九十二年五月二日施用第一級毒品海洛因一次等情固坦承不諱，惟否認九
    十二年五月二日該次以外之施用第一級毒品海洛因犯行，辯稱：伊在九十二年五
    月二日在臺北縣中和市○○街八巷十號五樓吸食海洛因一次。但九十二年五月二
    十九日被查獲這一次，伊剛買來海洛因，尚未吸食云云。經查，右揭事實，業據
    被告於本院審理時自白如上，復於警詢時供稱：「我在五月初（92.05.02）晚上
    約十八時，開始以海洛因摻在香煙中吸食，最後一次是在上次被警察抓的前一天
    （92.05.07）晚上二十三時左右，於我現住處房間內施用」等語，且被告於九十
    二年五月八日二十三時許及同年五月二十九日二十二時三十分許分別經警採集其
    尿液送臺北市立療養院鑑驗結果，均確呈鴉片類陽性反應，有臺北市政府警察局
    大安分局煙毒、麻藥案件尿液委驗單、臺北市立療養院煙毒尿液檢驗報告各二份
    附卷可稽。矧人體施用海洛因經尿液排出之時間，依施用量多寡、人體代謝功能
    、施用者之年齡及性別有所差異，惟一般而言，施用者在二十六小時內所排出之
    尿液均有可能被檢出因施用海洛因代謝後之嗎啡（鴉片類）陽性反應，此固經法
    務部調查局證實，並為本院歷來審理施用海洛因案件之職務上所知悉。此外，復
    有第一級毒品海洛因一小包（驗餘淨重０．一公克）及海洛因一包（驗餘淨重０
    ．二六公克）扣案可佐，且該扣案物業經鑑定屬實等情，亦有臺北市政府警察局
    大安分局查獲涉嫌毒品危害防制條例毒品初步鑑驗報告單及法務部調查局鑑定通
    知書各二紙在卷可憑。再者，被告前因施用毒品案件，經送觀察、勒戒後，認有
    繼續施用毒品之傾向，而以八十八年度毒聲字第二四八號裁定送強制戒治，嗣屆
    滿三月，戒治成效評定為合格，經本院以八十八年度毒聲字第三六六七號裁定停
    止戒治，所餘戒治期間交付保護管束，而於八十九年一月二十四日保護管束期滿
    ，並由臺灣板橋地方法院檢察署檢察官於八十九年五月三十一日以八十九年度戒
    毒偵字第三三０號為不起訴處分確定。被告復因本件之犯行，經本院以九十二年
    度毒聲字第一七六一號裁定令入戒治處所施以強制戒治等情，業據被告於本院審
    理時供承在卷，並有臺灣板橋地方法院檢察署刑案資料查註紀錄表、臺灣高等法
    院被告全國前案紀錄表、上開不起訴處分書、本院八十八年度毒聲字第二四號及
    九十二年度毒聲字第一七六一號裁定各一份在卷足憑。是被告再犯施用毒品之犯
    行，事證明確，堪以認定。
二、被告明知海洛因係毒品危害防制條例所規定之第一級毒品，不得施用及持有，竟
    施用之，核其所為，係犯毒品危害防制條例第十條第一項之罪。被告先後多次施
    用第一級毒品海洛因之犯行，時間緊接，罪名相同，顯係基於概括犯意而為，應
    依連續犯之規定論以一罪，並加重其刑。被告因施用第一級毒品海洛因而非法持
    有第一級毒品海洛因之低度行為，應為施用之高度行為所吸收，不另論罪。又被
    告曾受如事欄所述有期徒刑之執行完畢，此有上開臺灣板橋地方法院檢察署刑案
    資料查註紀錄表、臺灣高等法院被告全國前案紀錄表各一份在卷可憑，其於五年
    內再犯本件有期徒刑以上之罪，為累犯，應依法遞加重其刑。爰審酌被告有上開
    構成累犯之前科，兼衡其智識程度、生活狀況，其前因施用毒品案件，經送觀察
    、勒戒後，認有繼續施用毒品之傾向，而經本院送強制戒治，嗣因停止戒治，所
    餘戒治期間交付保護管束期滿，而由臺灣板橋地方法院檢察署檢察官為不起訴處
    分確定後，再犯本件之罪，其事實及證據業如前述，被告施用第一級毒品海洛因
    ，易戕害自己之身心，並對社會造成重大危害、被告犯罪之動機、目的、手段、
    次數、所生之危害及犯罪後之態度等一切情狀，量處如主文所示之刑，以示懲儆
    。
三、扣案之第一級毒品海洛因一小包（驗餘淨重０．一公克）及海洛因一包（驗餘淨
    重０．二六公克），均係查獲之毒品，不問屬於犯人與否，均應依毒品危害防制
    條例第十八條第一項前段之規定宣告沒收銷燬。
據上論斷，應依刑事訴訟法第二百九十九條第一項前段，毒品危害防制條例第十條第
一項、第十八條第一項前段，刑法第十一條前段、第五十六條、第四十七條，判決如
主文。
本案經檢察官余若凡到庭執行職務
中    華    民    國      九十二        年      七      月    二十八    日
                                      臺灣板橋地方法院刑事第一庭
                                          法  官  楊  千  儀
右正本證明與原本無異。
如不服本判決，應於判決送達後十日內向本院提出上訴狀（應附繕本），上訴於臺灣
高等法院。
                                          書記官  吳  河  東
中    華    民    國      九十二        年      七      月    二十八    日
附錄本案論罪科刑法條全文
毒品危害防制條例第十條
施用第一級毒品者，處六月以上五年以下有期徒刑。
施用第二級毒品者，處三年以下有期徒刑。


司法院資訊處製作；財團法人民間司法改革基金會備份。
